【裁判字號】    91,交易,251
【裁判日期】    920430
【裁判案由】    過失傷害
【裁判全文】
臺灣嘉義地方法院刑事判決                        九十一年度交易字第二五一號
    公  訴  人  臺灣嘉義地方法院檢察署檢察官
    被      告  乙○○
右列被告因過失傷害案件，經檢察官提起公訴 (九十一年度調偵字第二二六號），本
院判決如左：
    主  文
乙○○因過失傷害人，處拘役伍拾日，如易科罰金，以參佰元折算壹日。
    事  實
一、乙○○於民國九十一年二月二十六日上午七時十分許，騎乘車牌號碼ＬＹＵ─四
    七九號重機車，沿嘉義市○○○路由東往西方向行駛，行經興業東路與該路一五
    九巷交岔路口時，原應注意車前狀況，隨時採取必要之安全措施，且車輛行經無
    號誌之交岔路口，應減速慢行，作隨時停車之準備，而依當時係晴天，且上開路
    段係直路、乾燥、無缺陷（之柏油路面）、無障礙物、視距良好等情狀，客觀上
    並無不能注意之情事，竟疏未注意，未充分注意車前狀況及減速慢行，仍以時速
    約四十公里之速度欲通過該路口，適有甲○○騎乘腳踏車，沿興業東路一五九巷
    由北往南方向行駛，於上開路口欲左轉興業東路時，亦疏未注意車輛於行經無號
    誌交岔路口時，轉彎車應讓直行車先行之安全規範，即自該處橫越興業東路，乙
    ○○因煞車不及，所騎乘之重機車前方自側面撞擊上開腳踏車之後車輪，致甲○
    ○受有腦挫傷出血、顳骨骨折、右側硬腦膜外出血及左側硬腦膜下出血等傷害。
    乙○○於肇事後，未經發覺前，主動向前往車禍處理有犯罪調查權限之員警表明
    係其肇事而自首，且接受裁判。
二、案經甲○○訴由嘉義市警察局第二分局報由臺灣嘉義地方法院檢察署檢察官偵查
    起訴。
    理  由
一、訊據被告乙○○對於右揭時、地騎乘機車未充分注意車前狀況肇事致告訴人甲○
    ○受有傷害之事實坦認不諱，核與告訴人指陳情節相符，並有道路交通事故調查
    報告表一份、現場照片九幀及財團法人天主教聖馬爾定醫院診斷證明書各一份附
    卷可稽。按車輛行駛時，駕駛人應注意車前狀況，隨時採取必要之安全措施及車
    輛行至無號誌之交岔路口，應減速慢行，作隨時停車之準備，道路交通安全規則
    第九十四條第三項、第九十三條第一項第三款各定有明文，被告騎乘機車自應注
    意上述道路交通安全規定，而依上開調查報告表及現場照片以觀，肇事當時係晴
    天，且上開路段係直路、乾燥、無缺陷（之柏油路面）、無障礙物、視距良好，
    客觀上並無不能注意之情事，而本件車禍撞擊位置係在外側車道接近內側車道處
    ，已離巷口幾近二個車道之距離，且被告自陳：伊騎車通過吳鳳南路後，即一直
    保持約四十公里之速度，於撞上腳踏車之前並沒有看到腳踏車等語，足見被告於
    行經前開交岔路口時，確有未注意車前狀況，隨時採取必要之安全措施，且未減
    速慢行，作隨時停車之準備之疏失甚明；而本件經檢察官送台灣省嘉雲區車輛行
    車事故鑑定委員會鑑定，認「甲○○乘騎腳踏車，行經無號誌交岔路口，左轉彎
    車未暫停讓直行車先行，為肇事主因。乙○○駕駛重機車，行經無號誌交岔路口
    ，未注意車前狀況，為肇事次因。」之事實，有該會鑑定意見書一件附卷可憑，
    嗣於本院審理時，復囑託台灣省車輛行車事故覆議鑑定委員會（下稱覆議會）鑑
    定結果，亦維持原鑑定結論之情，有覆議會府覆議字第九一三０二０號函在卷足
    據。雖告訴人騎乘腳踏車，欲穿越興業西路，亦疏於注意，未讓直行車優先通行
    後，認為安全時才行通過，即自該交岔路口穿越興業西路，同為本件車禍發生之
    原因，但被告之過失行為與之並存，而為危害之原因，仍應負過失之罪責。末查
    ，告訴人確係本案被告有過失之駕車行為而受傷之情，已如前述，是被告之過失
    行為與告訴人之傷害結果間，自有相當之因果關係。綜上所述，本案事證已臻明
    確，被告犯行，洵堪認定。
二、核被告乙○○所為，係犯刑法第二百八十四條第一項前段之過失傷害罪；被告於
    肇事後未經發覺前，主動向前往車禍處理有犯罪調查權限之警員坦認為肇事人，
    並接受審判之事實，有嘉義市警察局第二分局新南派出所警員林山益製作之（附
    件）自首報告表一件在卷可參，應依刑法第六十二條之規定，減輕其刑。爰審酌
    被告曾有重利前案記錄（此有台灣高等法院被告全國前案紀錄表及台灣嘉義地方
    法院檢察署刑案資料查註紀錄表各一件附卷可參）之品行、其大專畢業之智識程
    度、其過失行為乃本件車禍肇事之次要原因之過失程度、告訴人受傷之情形非輕
    、犯罪所生告訴人之損害情況及犯罪後之態度等諸般情狀，量處如主文所示之刑
    ，並諭知易科罰金之折算標準。
據上論斷，應依刑事訴訟法第二百九十九條第一項前段，刑法第二百八十四條第一項
前段、第六十二條、第四十一條第一項，罰金罰鍰提高標準條例第一條前段、第二條
，判決如主文。
本案經檢察官郭志明到庭執行職務
中      華      民      國    九十二    年      四      月     三十     日
                                      臺灣嘉義地方法院交通法庭
                                          法  官  許  兆  慶
右正本證明與原本無異。
如不服本判決，應於判決送達後十日內，向本院提出上訴狀。
中      華      民      國    九十二    年      四      月     三十     日
                                          書記官  洪  麗  惠
附錄本案論罪科刑適用法條：
中華民國刑法第二百八十四條第一項 (過失傷害罪)
因過失傷害人者，處六月以下有期徒刑、拘役或五百元以下罰金，致重傷者，處一年
以下有期徒刑、拘役或五百元以下罰金。


司法院資訊處製作；財團法人民間司法改革基金會備份。
